臺灣基隆地方法院刑事判決　　　　　　 96年度交簡上字第3號
公　訴　人　臺灣基隆地方法院檢察署檢察官
上　訴　人
即　被　告　乙○○
上列上訴人即被告因過失傷害案件，不服本院基隆簡易庭96年度
基交簡字第479號，中華民國95年12月29日第一審簡易判決（聲
請簡易判決處刑案號：臺灣基隆地方法院檢察署95年度偵字第44
63號）提起上訴，本院管轄之第二審合議庭判決如下：
    主  文
原判決撤銷。
乙○○因過失傷害人，處拘役參拾日，如易科罰金，以新臺幣壹
仟元折算壹日。
    事  實
一、乙○○於民國（下同）95年8月21日上午7時18分許，騎乘車
    牌號碼K7 D-079號之重機車，沿基隆市○○區○○路，往中
    華路方向行駛，行經文化路203號前路段，應注意車前狀況
    及兩車併行之間隔，並隨時保持與前車可煞停之安全距離，
    且當時天候為晴，路面乾燥、無缺陷、無障礙物，視距良好
    ，並無不能注意之情事，竟疏於注意，適丙○○駕駛車牌號
    碼246-LY號計程車同向在前要迴轉時，依規定應顯示方向燈
    再行轉彎，亦疏於注意未顯示方向燈而轉向不定，致乙○○
    機車煞車不及，機車車頭撞擊計程車左側前車門處，致丙○
    ○頸脊損傷，顏面撕裂傷。乙○○於肇事後，向到場員警坦
    承肇事，自首而願接受裁判。
二、案經丙○○訴由基隆市警察局第四分局報告臺灣基隆地方法
    院檢察署檢察官偵查後聲請以簡易判決處刑。
    理　由
一、上揭事實，業據被告乙○○於本院審理時供承不諱，核與告
    訴人丙○○於警詢及檢察官偵查時所指述情節相符，復有偵
    查卷附道路交通事故現場圖、道路交通事故調查報告表(一)、
    (二)及道路交通事故談話紀錄表、補充資料及照片16（包含現
    場及車損和被害人受傷之照片）在卷可稽。而告訴人確因
    本件車禍受有頸脊損傷，顏面撕裂傷之傷害，亦有行政院衛
    生署基隆醫院95年8月24日診斷證明書在卷為憑。按「汽車
    行駛時，駕駛人應注意車前狀況及兩車併行之間隔，並隨時
    採取必要之安全措施。」，道路交通安全規則第94條第3項
    訂有明文，被告騎乘機車自應遵守上開規定。而依卷附道路
    交通事故調查報告表所載，當時天候為晴、日間自然光線、
    乾燥柏油路面、無缺陷、無障礙物，視距良好，衡情應無不
    能注意之情事，竟疏未注意，因而肇事致告訴人受傷，其有
    過失甚明，而本件送請台灣省基宜區車輛行車事故鑑定委員
    會鑑定結果，亦認告訴人即丙○○駕駛營小客車，迴轉時轉
    向不定，為肇事主因，被告駕駛重機車，未與前車保持安全
    距離，為肇事次因，此有該鑑定委員會於95年12月13日基宜
    鑑字第0955003442號函附之鑑定意見書在卷可參，是以被告
    之過失行為與告訴人之受傷，具有相當因果關係。綜上所述
    ，被告犯行堪可認定，應依法論科。
二、核被告所為，係犯刑法第284條第1項前段之過失傷害罪。被
    告於肇事後向到場員警坦承為肇事人而願接受裁判，業據證
    人即最先到場之中華路派出所員警吳朝陽、林志祥於本院審
    理時結證屬實，爰依刑法第62條前段之規定減輕其刑。
三、被告上訴意旨：被告即上訴人多次與告訴人協商和解，且本
    次事故經鑑定，係告訴人駕駛計程車轉向不定，以致發生車
    禍，因告訴人不願意承認錯誤，不願意接受損失比例分攤和
    解，本院以被告犯後尚未與被害人和解，判處被告拘役50日
    ，被告認原審量刑過重或未給予緩刑，請求撤銷原判決云云
    。然被告於90年間曾因擄人勒贖案，經台灣高等法院於91年
    11月25日判處有期徒刑3年確定，並於95年1月12日執行完畢
    ，依刑法第47條第1項之規定，受徒刑之執行完畢或一部之
    執行而赦免後，5年內故意再犯有期徒刑以上之罪者，始構
    成累犯，是以被告執行完畢後，5年內過失再犯本件有期徒
    刑以上之罪，雖無累犯適用，然依其前科紀錄仍不宜宣告緩
    刑。又量刑屬事實審法院得依比例原則而職權自由裁量之事
    項，有無賠償告訴人之損害，係量刑因素之一，原判決於理
    由中固敘明審酌被告犯後尚未與告訴人和解賠償損害等語，
    惟被告提起上訴後，旋與告訴人達成和解，是以指摘原判決
    刑度過重云云，綜上情形，尚非無理由。
四、又原判決就被告論罪科刑，固非無見，惟漏未審酌被告上開
    自首情節，容有未合，且未及審酌被告於本院審理中與告訴
    人達成和解之事實，原判決既有如前述可議之處，自應由本
    院予以撤銷改判。爰審酌被告之智識、過失程度，告訴人與
    有過失及傷勢以及被告嗣與告訴人達成和解賠償損害等一切
    情狀，量處如主文所示之刑，併諭知易科罰金之折算標準。
據上論斷，應依刑事訴訟法第455條之1第1項、第3項、第369條
第1項前段、第364條、第299條第1項前段，刑法第284條第1項前
段、第62條前段、第41條第1項前段，刑法施行法第1條之1，判
決如主文。
本案經檢察官甲○○到庭執行職務。
中　　華　　民　　國　　96　　年　　5 　　月　　15　日
                  刑事第一庭審判長法  官  王敏慧
                                　法  官  劉桂金
                                　法  官  陳伯厚
以上為正本係照原本作成。
本件判決不得上訴。
中　　華　　民　　國　　96　　年　　5 　　月　　15　　日
                                  書記官  明祖斌
